【裁判字號】    99,台抗,451
【裁判日期】    990617
【裁判案由】    請求侵權行為損害賠償聲請訴訟救助
【裁判全文】
最高法院民事裁定              九十九年度台抗字第四五一號
再 抗告 人  長隆水泥股份有限公司
法定代理人  甲○○
訴訟代理人  吳順龍律師
上列再抗告人因與中國信託商業銀行股份有限公司間請求侵權行
為損害賠償事件，聲請訴訟救助，對於中華民國九十九年三月二
十九日台灣高等法院花蓮分院裁定（九十九年度抗字第一五號）
，提起再抗告，本院裁定如下：
    主  文
再抗告駁回。
再抗告訴訟費用由再抗告人負擔。
    理  由
按對於抗告法院所為抗告有無理由之裁定，僅得以其適用法規顯
有錯誤為理由再為抗告，此觀民事訴訟法第四百八十六條第四項
規定自明。所謂適用法規顯有錯誤，係指第二審裁判就其取捨證
據所確定之事實適用法規顯有錯誤而言，不包括認定事實不當之
情形在內。又當事人因無資力支出訴訟費用而聲請訴訟救助者，
關於無資力支出訴訟費用之事由，應提出可使法院信其主張為真
實並能即時調查之證據，以釋明之，此觀民事訴訟法第一百零九
條第二項、第二百八十四條之規定自明。所謂無資力係指窘於生
活，且缺乏經濟信用者而言。聲請人在第一審曾經繳納裁判費，
而於訴訟進行中不能釋明其經濟狀況確有重大之變遷，不能遽請
救助。本件再抗告人不服台灣花蓮地方法院（下稱花蓮地院）九
十七年度重訴字第九號判決，提起第二審上訴，並向該法院聲請
訴訟救助，經裁定駁回，對之提起抗告，無非以：伊自有之農牧
用地七十餘筆業經設定高額抵押權予多名債權人，無力繳納上訴
裁判費，請准訴訟救助等語，為其論據。惟查再抗告人於本件聲
請，不能釋明於訴訟進行中其經濟狀況確有重大變遷致無資力支
出第二審訴訟費用；另觀卷附土地登記謄本記載再抗告人有土地
多筆，再抗告人要非全然缺乏經濟信用而無資力。原法院以再抗
告人未提出無資力之證明文件為釋明，難認其無資力，因而裁定
維持花蓮地院所為駁回再抗告人聲請訴訟救助之裁定，駁回其抗
告，於法核無不合。再抗告人提起本件再抗告所提出坐落花蓮市
○○段一一二○號土地登記謄本影本、九十九年二月間全國財產
稅總歸戶財產查詢清單，僅足證明再抗告人所有上開一一二○號
土地經設定高額抵押權及同段九七六號等十七筆土地公告現值合
計新台幣四百七十六萬四千三百五十四元而已，尚不足以釋明再
抗告人為無資力，且已乏經濟信用而無籌措款項以支出訴訟費用
之信用能力。再抗告意旨，執以指摘原裁定適用法規顯有錯誤，
聲明廢棄，非有理由。
據上論結，本件再抗告為無理由。依民事訴訟法第四百九十五條
之一第二項、第四百八十一條、第四百四十九條第一項、第九十
五條、第七十八條，裁定如主文。
中    華    民    國  九十九  年    六    月   十七   日
                      最高法院民事第六庭
                          審判長法官  劉  福  來
                                法官  陳  國  禎
                                法官  陳  重  瑜
                                法官  吳  麗  女
                                法官  簡  清  忠
本件正本證明與原本無異
                                      書  記  官
中    華    民    國  九十九  年    六    月  二十九  日
                                                      Q

司法院資訊處製作；財團法人民間司法改革基金會備份。
